臺灣花蓮地方法院刑事裁定
111年度聲字第602號
聲  請  人  臺灣花蓮地方檢察署檢察官
受  刑  人  李金輝



上列聲請人因受刑人數罪併罰有二裁判以上，聲請定其應執行之
刑（111年度執聲字第457號），本院裁定如下：
    主  文
李金輝犯如附表所示各罪，所處如附表所示之刑，應執行有期徒
刑柒年肆月。
    理  由
一、聲請意旨略以：本件受刑人李金輝犯數罪，先後經判決確定
    如附表，應依刑法第53條及第51條第5款，定其應執行之刑
    ，爰依刑事訴訟法第477條第1項聲請裁定等語。
二、按裁判確定前犯數罪者，併合處罰之。但有下列情形之一者
    ，不在此限：⒈得易科罰金之罪與不得易科罰金之罪。⒉得易
    科罰金之罪與不得易服社會勞動之罪。⒊得易服社會勞動之
    罪與不得易科罰金之罪。⒋得易服社會勞動之罪與不得易服
    社會勞動之罪；前項但書情形，受刑人請求檢察官聲請定應
    執行刑者，依刑法第51條規定定之。數罪併罰，分別宣告其
    罪之刑，依下列各款定其應執行者：⒌宣告多數有期徒刑者
    ，於各刑中之最長期以上，各刑合併之刑期以下，定其刑期
    。但不得逾30年。數罪併罰，有二裁判以上者，依刑法第51
    條之規定，定其應執行之刑，刑法第50條第1項但書、第2項
    、第51條第5款、第53條分別定有明文。次按數罪併罰中之
    一罪，依刑法規定得易科罰金，若因與不得易科罰金之他罪
    併合處罰結果而不得易科罰金時，原可易科部分所處之刑，
    自亦無庸為易科折算標準之記載（司法院釋字第144號、第6
    79號解釋意旨參照）。又法律上屬於自由裁量之事項，並非
    概無法律性之拘束，自由裁量係於法律一定之外部性界限內
    （以定執行刑言，即不得違反刑法第51條之規定），使法官
    具體選擇以為適當之處理；因此在裁量時，必須符合所適用
    之法規之目的，更進一步言，須受法律秩序之理念所指導，
    此亦即所謂自由裁量之內部性界限；關於定應執行刑，既屬
    自由裁量之範圍，其應受此項內部性界限之拘束，要屬當然
    （最高法院80年台非字第473號判例意旨參照）。定應執行
    刑，不僅攸關國家刑罰權之行使，於受刑人之權益亦有重大
    影響，除顯無必要或有急迫情形外，法院於裁定前，允宜予
    受刑人以言詞、書面或其他適當方式陳述意見之機會，程序
    保障更加周全（最高法院111年度台非字第97號判決意旨參
    照）。
三、經查，本院為受刑人所犯如附表所示各罪之犯罪事實最後判
    決之法院，如附表所示之各罪均係附表編號1所示之罪判決
    確定日前所犯，且經法院分別判處如附表所示之刑，並均已
    確定等情，有臺灣高等法院被告前案紀錄表、附表各該判決
    書附卷可稽。又附表編號1至3所示之罪刑雖不得易科罰金，
    但得易服社會勞動，附表編號4至9所示之罪刑不得易科罰金
    ，附表編號10所示之罪刑則得易科罰金，惟受刑人請求檢察
    官聲請合併定應執行刑，有臺灣花蓮地方檢察署刑事執行意
    見狀、受刑人李金輝定應執行刑案件一覽表中受刑人請求檢
    察官聲請定刑之簽名在卷可考，則本件檢察官聲請定刑，核
    與首揭規定並無不合，應予准許。爰審酌受刑人所犯如附表
    所示案件之犯罪類型、動機、情節及行為次數等情狀後整體
    評價其應受矯治之程度，受刑人於「臺灣花蓮地方檢察署刑
    事執行意見狀」陳述對於本件定應執行之刑無意見一語，並
    兼衡責罰相當與刑罰經濟之原則，爰裁定如主文所示之應執
    行刑。                
四、依刑事訴訟法第477條第1項，裁定如主文。
中　　華　　民　　國　　111 　年　　12　　月　　2 　　日
　　　　　　　　　刑事第一庭  法　官　陳佩芬
上列正本證明與原本無異。
如對本裁定不服，應於送達後5日內，向本院提出抗告狀（應抄
附繕本）。
因疫情而遲誤不變期間，得向法院聲請回復原狀。
中　　華　　民　　國　　111 　年　　12　　月　　2 　　日

                              書記官  呂姿穎 
【附表】受刑人李金輝定應執行刑案件一覽表
編　　　　　號  1 2 3 罪　　　　　名  藥事法 藥事法 藥事法 宣　　告　　刑  有期徒刑4月 有期徒刑3月 有期徒刑3月 犯　罪　日　期  110年4月5日19時52分後某時 110年8月18日20時38分後某時 110年9月17日20時41分後某時 偵查(自訴)機關 年　度　案　號  花蓮地檢110年度偵字第5362號等 花蓮地檢110年度偵字第5362號等 花蓮地檢110年度偵字第5362號等 最　後 事實審 法　院 花蓮地院 花蓮地院 花蓮地院  案　號 110年度訴字第234號 110年度訴字第234號 110年度訴字第234號  判決日期 111年3月30日 111年3月30日 111年3月30日 確　定 判　決 法　院 花蓮地院 花蓮地院 花蓮地院  案　號 110年度訴字第234號 110年度訴字第234號 110年度訴字第234號  判決確定日期 111年8月17日 111年8月17日 111年8月17日 是否為得易科罰金之案件  否 否 否 備註  編號1-3經原判決定應執行有期徒刑8月   

編　　　　　號  4 5 6 罪　　　　　名  毒品防制條例 毒品防制條例 毒品防制條例 宣　　告　　刑  有期徒刑5年11月 有期徒刑5年10月 有期徒刑5年9月 犯　罪　日　期  110年4月17日22時15分後某時 110年4月18日9時3分後某時 110年4月3日6時18分後某時 偵查(自訴)機關 年　度　案　號  花蓮地檢110年度偵字第5362號等 花蓮地檢110年度偵字第5362號等 花蓮地檢110年度偵字第5362號等 最　後 事實審 法　院 花蓮地院 花蓮地院 花蓮地院  案　號 110年度訴字第234號 110年度訴字第234號 110年度訴字第234號  判決日期 111年3月30日 111年3月30日 111年3月30日 確　定 判　決 法　院 花蓮地院 花蓮地院 花蓮地院  案　號 110年度訴字第234號 110年度訴字第234號 110年度訴字第234號  判決確定日期 111年8月17日 111年8月17日 111年8月17日 是否為得易科罰金之案件  否 否 否 備註  編號4-9經原判決定應執行有期徒刑6年10月   

編　　　　　號  7 8 9 罪　　　　　名  毒品防制條例 毒品防制條例 毒品防制條例 宣　　告　　刑  有期徒刑5年7月 有期徒刑5年7月 有期徒刑2年10月 犯　罪　日　期  110年8月17日10時33分後某時許 110年9月16日9時27分後某時許 110年4月4日10時4分後某時許 偵查(自訴)機關 年　度　案　號  花蓮地檢110年度偵字第5362號等 花蓮地檢110年度偵字第5362號等 花蓮地檢110年度偵字第5362號等 最　後 事實審 法　院 花蓮地院 花蓮地院 花蓮地院  案　號 110年度訴字第234號 110年度訴字第234號 110年度訴字第234號  判決日期 111年3月30日 111年3月30日 111年3月30日 確　定 判　決 法　院 花蓮地院 花蓮地院 花蓮地院  案　號 110年度訴字第234號 110年度訴字第234號 110年度訴字第234號  判決確定日期 111年8月17日 111年8月17日 111年8月17日 是否為得易科罰金之案件  否 否 否 備註  編號4-9經原判決定應執行有期徒刑6年10月   

編　　　　　號  10 罪　　　　　名  竊盜 宣　　告　　刑  有期徒刑3月 犯　罪　日　期  110年10月10日 偵查(自訴)機關 年　度　案　號  花蓮地檢110年度偵字第4786號 最　後 事實審 法　院 花蓮地院  案　號 111年度簡字第66號  判決日期 111年6月21日 確　定 判　決 法　院 花蓮地院  案　號 111年度簡字第66號  判決確定日期 111年8月29日 是否為得易科罰金之案件  是 備註